【裁判字號】    92,台上,1562
【裁判日期】    920717
【裁判案由】    租佃爭議
【裁判全文】
最高法院民事裁定                              九十二年度台上字第一五六二號
    上  訴  人  甲    ○即邱.
                戌 ○ ○即.
                卯 ○ ○即.
                己 ○ ○即.
                未 ○ ○即.
                辰○○○即邱.
                戊 ○ ○即.
                巳 ○ ○即.
                午 ○ ○即.
                丙 ○ ○即.
                癸 ○ ○即.
                丁 ○ ○即.
                辛 ○ ○即.
                壬 ○ ○即.
                酉 ○ ○即.
                亥○○○即邱.
                丑 ○ ○即.
                庚 ○ ○即.
                子 ○ ○即.
                寅 ○ ○即.
                申 ○ ○即.
                乙 ○ ○即.
    共      同
    訴訟代理人  楊 嘉 中律師
    被 上訴 人  林 先 陣 (即祭祀公業林汝田管理人)
右當事人間因租佃爭議事件，上訴人對於中華民國九十二年三月二十五日台灣高等法
院判決（九十二年度再字第三二號），提起上訴，本院裁定如左：
    主  文
上訴駁回。
第三審訴訟費用由上訴人負擔。
    理  由
按對於第二審判決上訴，非以其違背法令為理由，不得為之。又提起上訴，上訴狀內
應記載上訴理由，表明原判決所違背之法令及其具體內容，暨依訴訟資料合於該違背
法令之具體事實。民事訴訟法第四百六十七條、第四百七十條第二項定有明文。而依
同法第四百六十八條規定，判決不適用法規或適用不當者，為違背法令。依同法第四
百六十九條規定，判決有該條所列各款情形之一者，為當然違背法令。是當事人提起
上訴，如依民事訴訟法第四百六十八條規定，以第二審判決有不適用法規或適用法規
不當為理由時，其上訴狀或理由書應表明該判決所違背之法令條項，或有關判例、解
釋之字號，或成文法以外之習慣或法理等及其具體內容，暨係依何訴訟資料合於該違
背法令之具體事實。如以民事訴訟法第四百六十九條所列各款情形為理由時，其上訴
狀或理由書應表明該判決有合於各該條款規定情形之具體內容，及係依何訴訟資料合
於該違背法令之具體事實。上訴狀或理由書如未依上述方式表明，或其所表明者顯與
上開法條規定不合時，即難認為已合法表明上訴理由，其上訴自非合法。本件原審認
定上訴人所提出最高法院四十七年台上字第一五六八號、八十二年台上字第二七一六
號裁判要旨為證，並非民事訴訟法第四百九十六條第一項第十三款所謂之證物，且前
訴訟程序確定判決係認定上訴人不自任耕作，經被上訴人依耕地三七五減租條例第十
六條第一項、第二項之規定主張租約無效，而收回耕地，不論系爭耕地為定期或不定
期租賃均有其適用，至系爭耕地上建物是否於出租時即存在，為原確定判決依職權所
認定之事實，亦非該條款之再審事由，爰將上訴人再審之訴予以駁回，核無不合。上
訴人對原審判決提起上訴，雖以該判決違背法令為由，惟核其上訴理由狀所載內容，
係就前訴訟程序原確定判決法院取捨證據、認定事實之職權行使，及依職權解釋契約
，指摘其為不當，而非表明原審判決所違背之法令及其具體內容，暨依訴訟資料合於
該違背法令之具體事實，難認其已合法表明上訴理由。依首揭說明，應認其上訴為不
合法。
據上論結，本件上訴為不合法。依民事訴訟法第四百八十一條、第四百四十四條第一
項、第九十五條、第七十八條，裁定如主文。
中      華      民      國    九十二    年      七      月     十七     日
                              最高法院民事第二庭
                                  審判長法官  曾  桂  香
                                        法官  劉  延  村
                                        法官  劉  福  聲
                                        法官  黃  秀  得
                                        法官  葉  勝  利
      右正本證明與原本無異
                                              書  記  官
中      華      民      國    九十二    年      七      月    三十一    日
                                                                       Ｋ


司法院資訊處製作；財團法人民間司法改革基金會備份。
